【裁判字號】    95,訴緝,64
【裁判日期】    950828
【裁判案由】    違反毒品危害防制條例
【裁判全文】
臺灣臺南地方法院刑事判決              95年度訴緝字第64號
公  訴  人  臺灣臺南地方法院檢察署檢察官
被      告  甲○○
                    （
上列被告因違反毒品危害防制條例案件，經檢察官提起公訴（94
年度毒偵字第3029號），被告就被訴事實為有罪之陳述，本院裁
定由受命法官獨任進行簡式審判程序，判決如下：
    主    文
甲○○連續施用第一級毒品，處有期徒刑壹年。扣案第一級毒品
海洛因壹包（淨重零點零壹公克）沒收銷燬之；海洛因空包裝袋
壹只（重零點貳柒公克）及注射針筒壹支均沒收。
    事    實
一、甲○○前因施用毒品案件，經本院以九十四年度毒聲字第三
    七二號裁定送觀察、勒戒後，認無繼續施用毒品之傾向，於
    民國九十四年十月十八日釋放出所，並經臺灣臺南地方法院
    檢察署檢察官以九十四年度毒偵緝字第三一四號為不起訴處
    分確定。
二、詎甲○○猶未戒除毒癮，於觀察、勒戒釋放出所後五年內，
    復基於施用第一級毒品海洛因之概括犯意，自九十四年十一
    月二十五日起，至同年月二十八日一時十分採尿回溯二十六
    小時之某時止，在臺南市中山公園女廁，以注射針筒為靜脈
    注射之方式，連續施用第一級毒品海洛因數次。嗣於同年月
    二十七日二十二時五十分許，在臺南市○○區○○路二段六
    七五號「龍成飯店二一七室」，因行跡可疑為警同意搜索，
    自其身上取出其所有之海洛因一包（淨重零點零一公克，空
    包裝袋零點二七公克）及注射針筒一支等物，並經採尿送驗
    ，結果呈鴉片類 (可待因、嗎啡)陽性反應，始查知上情。
三、案經臺南市警察局第四分局報告臺灣臺南地方法院檢察署檢
    察官偵查起訴。
    理    由
一、本件係經被告甲○○於本院當庭表示認罪，而以簡式審判程
    序加以審理，有本院九十五年八月十四日準備程序筆錄及審
    判筆錄附卷足憑，則依據刑事訴訟法第二百七十三條之二、
    第一百五十九條第二項之規定，不適用傳聞法則有關限制證
    據能力之相關規定，合先敘明。
二、訊據被告甲○○對上開連續非法施用第一級毒品海洛因數次
    之事實坦承不諱，且被告於九十四年十一月二十八日為警所
    採集之尿液檢體，經送鑑驗結果，呈可待因、嗎啡陽性反應
    （按海洛因係由嗎啡經化學合成而製得，經注射進入人體後
    ，因代謝分解成嗎啡，因此施打海洛因後，由尿液中檢驗結
    果仍為嗎啡反應），此有長榮大學九十四年十二月二十一日
    尿液檢驗確認報告一紙附卷可稽，又扣案之毒品海洛因一包
    (淨重零點零一公克)經送鑑定結果，確屬第一級毒品海洛因
    無訛，此有法務部調查局調科壹字第二○○○○六○一三號
    鑑定通知書一紙在卷可參，並有扣案被告所有之注射針筒一
    支可資佐證，均互核相符，足認被告之自白確與事實相符，
    堪以採信。本件事證明確，被告犯行，堪予認定。
三、按海洛因業經列入毒品危害防制條例第二條第二項第一款所
    規定之第一級毒品，禁止非法持有、施打及吸用，毒品危害
    防制條例第二條第二項第一款定有明文。被告非法施用毒品
    海洛因，核其所為，係犯毒品危害防制條例第十條第一項之
    施用第一級毒品罪；其持有第一級毒品海洛因之低度行為，
    為進而施用之高度行為所吸收，不另論罪。被告先後多次施
    用第一級毒品海洛因之犯行，時間緊接，觸犯犯罪構成要件
    相同之罪名，顯係基於概括犯意而為，應依連續犯規定論以
    一罪，即連續施用第一級毒品罪，並加重其刑 (新舊法比較
    部分，詳後述)。爰審酌被告施用毒品之犯行，在性質上乃
    屬對自我身心健康之自戕行為，尚未嚴重破壞社會秩序、侵
    害他人權益，然其前因施用毒品經送觀察、勒戒後，猶不思
    戒絕革除惡習，再為本件犯罪，顯未因前所受之觀察、勒戒
    之執行而記取教訓，及被告犯後坦承犯行，態度良好，並其
    犯罪之動機、目的、手段等一切情狀，量處如主文所示之刑
    ，以資懲儆。
四、被告行為後，刑法第五十六條連續犯之規定，業於九十四年
    一月七日修正公布刪除，並於九十五年七月一日生效施行，
    則被告之犯行，因行為後新法業已刪除連續犯之規定，此刪
    除雖非犯罪構成要件之變更，但顯已影響行為人刑罰之法律
    效果，自屬法律有變更，依新法第二條第一項規定，比較新
    、舊法結果，仍應適用較有利於被告之行為時法律即舊法論
    以連續犯（最高法院95年第8次刑事庭會議決議參照）。
五、扣案第一級毒品海洛因一包（淨重零點零一公克），屬毒品
    危害防制條例第二條第二項第一款所列之第一級毒品，不論
    屬於被告與否，應依毒品危害防制條例第十八條第一項前段
    宣告沒收銷燬之。海洛因空包裝袋一只（重零點二七公克）
    及注射針筒一支均係被告所有供犯罪所用之物，依從刑附屬
    於主刑之原則，應依修正施行前刑法第三十八條第一項第二
    款宣告沒收。至扣案之海洛因殘渣袋六個及注射針筒一支，
    均係被告之友人所遺留，且殘渣袋均為使用過之空包裝袋，
    業據被告供承在卷，非被告所有供犯罪所用之物，且非屬違
    禁物，爰不予宣告沒收，併此敘明
據上論斷，應依刑事訴訟法第二百七十三條之一第一項、第二百
九十九條第一項前段，毒品危害防制條例第十條第一項、第十八
條第一項前段，刑法第二條第一項前段、第十一條前段、修正施
行前刑法第五十六條、修正施行前刑法第三十八條第一項第二款
，判決如主文。
本案經檢察官黃銘瑩到庭執行職務。
中    華    民    國    95    年     8    月   28    日
                  刑事第二庭  法  官  徐文瑞
以上正本證明與原本無異。
如不服本判決，應於判決送達後十日內向本院提出上訴狀（應附
繕本）。
                              書記官   李佩珊
中    華    民    國    95    年     8    月   28    日
附錄法條：
毒品危害防制條例第10條第1項
施用第一級毒品者，處六月以上五年以下有期徒刑。


司法院資訊處製作；財團法人民間司法改革基金會備份。
